# 陈版有关于股份支付和关联方交易披露的问题请教

提问人：107326095@ 时间：2016-06-20 16:54:24
如题，请问陈版控股股东个人利用所持公司股权进行股权激励是否属于股份支付？参照上市公司执行企业会计准则监管问题解答，似乎属于，但是本人不是很能理解。股东个人承担的折价计入公司财务报表是否妥当？或者如果实在要理解是否可以理解成股东对公司先对公司进行捐赠，再利用捐赠进行股份支付？
另，公司实际控制人控制的海外兄弟公司代本公司收取一笔海外的货款，未收取任何费用，资金平进平出，是否要作为关联交易披露？本人认为不涉及资源转移不应作为关联交易披露，但内核委员坚持认为应当作为关联交易披露。

回答人：chenyiwei
1 、股东将其所持有的公司股份低价转让给被投资公司高管等激励对象的，同样构成股份支付。请参考《企业会计准则解释第 4 号》
第七条和《企业会计准则解释第 5 号》第六条。 2 、涉及关联方资金往来，应作为关联方资金往来交易披露。一般披露余额，如发生额较大的，应同时披露其发生额。